【裁判字號】    94,訴,388
【裁判日期】    950227
【裁判案由】    損害賠償
【裁判全文】
臺灣嘉義地方法院民事判決               94年度訴字第388號
原      告  乙○○
            甲○○○
被      告  丙○○
當事人間請求損害賠償事件，經本院於中華民國95年2月16日言
詞辯論終結，判決如下：
    主      文
被告應給付原告乙○○新臺幣肆拾捌萬參仟玖佰伍拾參元及自民
國九十四年四月二十七日起至清償日止，按週年利率百分之五計
算之利息。
被告應給付原告甲○○○新臺幣貳拾參萬柒仟零壹拾陸元，及自
民國九十四年四月二十七日起至清償日止，按週年利率百分之五
計算之利息。
訴訟費用由被告負擔。
本判決第一、二項得假執行。
    事  實  及  理  由
一、原告乙○○於95年2月16日言詞辯論期日，表明不請求機車
    修理費用新臺幣（下同）10,000元，減縮訴之聲明為請求被
    告給付483,953元。合於民事訴訟法第255條第1項第3款規定
    ，爰准許之。
二、原告起訴主張：被告於民國93年8月28日下午5時25分許，駕
    駛車號9R—9106號小客車，沿嘉義縣民雄鄉○○○號○路由南
    往北內側車道行駛，行經嘉義縣民雄鄉文隆村民雄農工前之
    路段，因欲超越前方車輛，原應注意按超車規定超越前車，
    竟疏於注意，貿然以高達90公里之時速，駛入外側車道欲自
    前車之左側違規超車，適原告乙○○騎乘車號LUZ—767號機
    車後附載原告甲○○○，在外側車道行駛，被告煞避不及撞
    及原告二人之機車，致原告乙○○受有第一腰椎壓迫性骨折
    ，第四、五腰椎狹窄併雙側坐骨神經痛之傷害，被告甲○○
    ○受有左肩旋轉肌腱斷裂，左拇指創傷性關節炎等傷害。爰
    依侵權行為法律關係，請求被告賠償：（一）醫療費：原告
    乙○○新臺幣33,953元；原告甲○○○27,016元。（二）看
    護費：原告乙○○自事故發生以來，腰椎壓迫性骨折雙側坐
    骨神經痛無法翻身坐正，兩腳麻木無力，行動不便，約有二
    個半月時間需人照顧生活起居，由親人放下工作日夜照護，
    看護費每日2,000元，共150,000元；原告甲○○○住院5日
    開刀，因關節僵硬，無法彎曲抓握，亦由親人照顧，看護費
    共10,000元。（三）非財產上損害：原告乙○○300,000元
    ；原告甲○○○200,000元。原告乙○○事故後雙下肢麻木
    無力，行動不便，遺存顯著運動障礙，只能從事輕便工作，
    日常生活需人協助，進行45次的推拿整復，原告甲○○○左
    上肢及左拇指活動受限，關節僵硬無法彎曲抓握，遺存顯著
    運動障礙，日常生活需人照顧，進行45次的推拿整復。原告
    2 人精神及肉體感受極大痛苦。並聲明：被告應給付原告乙
    ○○483,953元，給付原告甲○○○237,016元，及均自起訴
    狀繕本送達翌日（即94年4月27日）起至清償日止按週年利
    率百分之五計算之利息。並陳明願供擔保請准宣告假執行。
三、被告則聲明：同意原告之請求。
四、原告主張前述一之事實，已據其提出醫療單據、診斷證明書
    為證，並經本院調閱臺灣嘉義地方法院檢察署94年執字第1
    503號執行卷宗全卷審核，被告於本院95年2四16日言詞辯論
    時為訴訟標的之認諾，本院自應本於其認諾為被告敗訴之判
    決。
五、從而，原告本於侵權行為法律關係，請求被告給付如主文第
    一、二項所示，為有理由，應予准許。
六、按本件為本於被告認諾所為之判決，爰依民事訴訟法第389
    條第1項第1款規定，依職權宣告假執行。
七、據上論結，原告之訴為有理由，依民事訴訟法第78條、第
    389條第1項第1款規定，判決如主文。
中    華    民    國    95    年    2     月    27     日
                  民事第一庭  法  官      劉瓊雯
以上正本證明與原本無異
如對本判決上訴，須於判決送達後20日內向本院提出上訴狀
中    華    民    國    95    年    2     月    27    日
                              書記官      李天祥


司法院資訊處製作；財團法人民間司法改革基金會備份。
